臺灣彰化地方法院民事裁定
110年度監宣字第171號
聲  請  人  池昌華  

            池世華  

            池世彰  

相  對  人  康麗香  



上列聲請人聲請監護宣告事件，本院裁定如下：
    主  文
宣告康麗香（女、民國00年0月00日生、身分證統一編號：Z0000
00000號）為受監護宣告之人。
選定池世華（男、民國00年0月0日生、身分證統一編號：Z00000
0000號）為受監護宣告之人之監護人。
指定池昌華（男、民國00年0月00日生、身分證統一編號：Z0000
00000號）、池世彰（男、民國00年0月0日生、身分證統一編號
：Z000000000號）共同為會同開具財產清冊之人。
程序費用由受監護宣告之人負擔。
    理  由
一、聲請意旨略以：聲請人池昌華、池世華、池世彰等三人為相
    對人康麗香之子，相對人於民國109年8月18日騎乘機車時發
    生車禍，使其受有雙側蜘蛛網膜下出血、雙側額葉創傷性出
    血之傷害，迭經數次住院治療後，現已無法言語，癱臥在床
    ，日常活動全需他人扶助，經常需要醫療護理專人周密照顧
    ，並領有極重度之身心障礙手冊，且長期住於私立聖仁老人
    長期照護中心（設於彰化縣○○鄉○○○巷00弄00號），其已完
    全不能為意思表示或受意思表示，亦不能辨識其意思表示之
    效果。為代相對人進行訴訟求償及維護其權益，爰依民法第
    14條第1項規定聲請對相對人為監護之宣告，並請求選定聲
    請人池世華為監護人，同時指定相對人之子即聲請人池昌華
    、池世彰共同為會同開具財產清冊之人等語。
二、按對於因精神障礙或其他心智缺陷，致不能為意思表示或受
    意思表示，或不能辨識其意思表示之效果者，法院得因本人
    、配偶、四親等內之親屬、最近一年有同居事實之其他親屬
    、檢察官、主管機關或社會福利機構之聲請，為監護之宣告
    ，民法第14條第1項定有明文。次按受監護宣告之人應置監
    護人。法院為監護之宣告時，應依職權就配偶、四親等內之
    親屬、最近一年有同居事實之其他親屬、主管機關、社會福
    利機構或其他適當之人選定一人或數人為監護人，並同時指
    定會同開具財產清冊之人。法院為前項選定及指定前，得命
    主管機關或社會福利機構進行訪視，提出調查報告及建議。
    監護之聲請人或利害關係人亦得提出相關資料或證據，供法
    院斟酌。法院選定監護人時，應依受監護宣告之人之最佳利
    益，優先考量受監護宣告之人之意見，審酌一切情狀，並注
    意下列事項：1.受監護宣告之人之身心狀態與生活及財產狀
    況。2.受監護宣告之人與其配偶、子女或其他共同生活之人
    間之情感狀況。3.監護人之職業、經歷、意見及其與受監護
    宣告之人之利害關係。4.法人為監護人時，其事業之種類與
    內容，法人及其代表人與受監護宣告之人之利害關係。民法
    第1110條、第1111條、第1111條之1分別定有明文。再按監
    護宣告之裁定，於裁定送達或當庭告知法院選定之監護人時
    發生效力；監護宣告裁定經廢棄確定前，監護人所為之行為
    ，不失其效力，家事事件法第169條第1項、第170條第1項分
    別定有明文。
三、查聲請人主張之事實，業據其提出臺灣彰化地方檢察署檢察
    官起訴書、彰化基督教醫療財團法人員林基督教醫院診斷書
    、秀傳醫療財團法人彰濱秀傳紀念醫院診斷證明書、衛生福
    利部彰化醫院（下稱彰化醫院）診斷證明書、員林郭醫院大
    村分院乙種診斷書及相對人身心障礙證明等件為證。又經本
    院在鑑定人彰化醫院陳羿行醫師前訊問相對人，相對人於本
    院點呼時僅有眼睛睜開之反應外，對於訊問其年籍時，無任
    何回應，有本院訊問筆錄在卷可按。再經本院囑託該院為鑑
    定，鑑定結果認：「醫學上的診斷：診斷名：腦傷致認知功
    能受損。障礙程度：重度」、「日常生活狀況：1.日常生活
    活動：坐輪椅、大小便包尿布，由他人灌食，清潔沐浴也仰
    賴他人；2.經濟活動能力：喪失能力、無法進行買賣交易；
    3.社會性：無言語表達，無法與人溝通。」、「精神狀態：
    1.意識/溝通性：意識障礙，無法溝通；2.記憶力：無回應
    ，無法測量；3.定向力：無回應，無法測量；4.計算能力：
    無回應，無法測量；5.理解能力：無回應，無法測量；6.認
    知功能檢查：認知應有重度障礙。」、「有關判斷能力判定
    之意見：不能管理處分自己財產」、「回復可能性說明：短
    期內恢復的可能性低。個案因腦傷致認知功能受損，經治療
    及後續照顧，短期內恢復的可能性低。」、「鑑定判定：1.
    基於受鑑定人因腦傷致認知功能受損，個案目前理解能力、
    表達能力及判斷能力皆有重度障礙，以致個案不能管理處分
    自己的財產，且短期內回復之可能性很低。2.其障礙之程度
    ，可為監護宣告：不能為意思表示或受意思表示，且不能辨
    識其意思表示結果。」等語，有彰化醫院110年9月17日彰醫
    精字第1100500347號公函所附成年監護鑑定書在卷可稽，堪
    認相對人因腦傷致認知功能受損，致不能為意思表示或受意
    思表示，亦不能辨識其意思表示之效果。從而，本件聲請為
    有理由，應予准許，爰宣告相對人為受監護宣告之人。
四、本件相對人業經監護宣告，揆諸前揭規定，自應為其選定監
    護人及指定會同開具財產清冊之人。又聲請人池昌華、池世
    華、池世彰等三人於本院訊問時，均同意由池世華擔任相對
    人之監護人，並以池昌華、池世彰為會同開具財產清冊之人
    。本院審酌上開事證，認池世華為相對人之次子，池昌華、
    池世彰為相對人之長子及三子，三人與相對人關係非常密切
    ，應能適切照護相對人，且三人互推為監護人、會同開具財
    產清冊之人，由渠等分別擔任相對人之監護人及會同開具財
    產清冊之人，應符合相對人之最佳利益，爰裁定如主文第2
    、3項所示。
五、末按民法第1113條準用同法第1099條、第1099條之1等規定
    ，於監護開始時，監護人對於受監護宣告之人之財產，應會
    同池昌華、池世彰於2個月內開具財產清冊，並陳報法院，
    於開具完成並陳報法院前，監護人對於受監護宣告之人之財
    產，僅得為管理上必要之行為，併此指明。
六、依家事事件法第164條第2項，裁定如主文。
中　　華　　民　　國　　110 　年　　10　　月　　12　　日
                  家事法庭    法  官  梁晉嘉
以上正本係照原本作成。
如對本裁定抗告，須於裁定送達後10日內向本院提出抗告狀，並
繳納抗告費新臺幣1千元。 
中　　華　　民　　國　　110 　年　　10　　月　　12　　日
                              書記官  許喻涵